# 上市公司增发资产大于出资额能表示上市公司负债吗？

提问人：lilong54 时间：2012-12-11 11:02:35
比如某一上市公司，拟增发 50 股，每股 10 元，而购买的资产 600 元。 那么可否理解为 500 元为增资， 100 元为上市公司对股东负债，有相关上市公司案例吗？

回答人：chenyiwei
理论上是这样，但实务中一般尽量避免出现这种情况，一般都会使标的资产的评估值等于发行股份的价款总额，例如通过在基准日前进行利润分配等方式。